臺灣高等法院高雄分院刑事判決　　 100年度上更(一)字第25號
上　訴　人
即　被　告　黃俊郎
選任辯護人　張永昌律師
　　　　　　陳煜昇律師
　　　　　　張耀聰律師
上列上訴人因毒品危害防制條例案件，不服臺灣高雄地方法院99
年度訴字第466 號中華民國99年7 月26日第一審判決（起訴案號
：臺灣高雄地方法院檢察署98年度偵字第8066號），提起上訴，
經判決後，由最高法院發回更審，本院判決如下：
    主  文
原判決關於黃俊郎有罪部分及定應執行刑部分均撤銷。
黃俊郎犯販賣第一級毒品罪，累犯，處有期徒刑拾陸年陸月；扣
案之三星行動電話壹具（含門號0000000000號SIM 卡壹張）沒收
，未扣案販毒所得新臺幣伍仟元沒收，如全部或一部不能沒收時
，以其財產抵償之。
黃俊郎被訴於98年2月13日販賣第一級毒品部分無罪。
    事  實
一、黃俊郎意圖營利，基於販賣第一級毒品海洛因之犯意，於98
    年2 月18日，經孔莨尹（原名吳金龍）以0000000000號行動
    電話於附表二所示時間撥打黃俊郎之0000000000號行動電話
    聯絡後，於98年2 月18日下午4 時20分許之後同日某時，在
    高雄縣梓官鄉○○路218 之2 號黃俊郎住處，由黃俊郎販賣
    新臺幣（下同）5 千之第一級毒品海洛因予孔莨尹（原名吳
    金龍），並收取價金5 千元。嗣於98年2 月25日，孔莨尹（
    原名吳金龍）為警查獲後供出毒品來源為黃俊郎，再經警於
    98年3 月6 日下午1 時40分許，在黃俊郎上開住處依法執行
    搜索，當場扣得第一級毒品海洛因5 包（合計淨重10.33 公
    克，純質淨重5.18公克，空包裝總重2.47公克）、三星牌行
    動電話1 具（含門號0000000000號SIM 卡1 張）、電子磅秤
    1 個、空夾鏈袋3 包、分裝杓3 支、現金6 萬8 千元等物。
二、案經高雄市政府警察局前鎮分局移送臺灣高雄地方法院檢察
    署檢察官偵查起訴。
    理  由
甲、有罪部分
一、證據能力之說明：偵查犯罪機關依法定程序監聽之錄音，應
    認該監聽所得之錄音帶，始屬調查犯罪所得之證據，但依據
    監聽錄音結果予以翻譯而製作之通訊監察譯文，乃該監聽錄
    音內容之顯示，此為學理上所稱之派生證據，屬於文書證據
    之一種。又檢察官、被告、辯護人對通訊監察譯文之真實性
    既未爭執，且經法院勘驗無訛，亦經於審判期日提示通訊監
    察譯文供當事人辨認使其表示意見及辯論，通訊監察譯文即
    得作為證據。
二、訊據上訴人即被告（下稱被告）黃俊郎否認有販賣第一級毒
    品之犯行，辯稱其係轉讓第一級毒品海洛因予孔莨尹（原名
    吳金龍）施用等語。
三、經查：
    (一)孔莨尹（原名吳金龍）於98年2 月18日如附表二所示時間
      以0000000000號行動電話撥打被告黃俊郎之0000000000號
      行動電話聯絡後，孔莨尹（原名吳金龍）即於當日下午4
      時20分許之後同日某時至被告黃俊郎住處，由被告黃俊郎
      「交付」第一級毒品海洛因予孔莨尹（原名吳金龍）等事
      實，業據證人孔莨尹（原名吳金龍）於原審審理中結證在
      卷（見原審訴字卷第96、101 頁），並有通訊監察書、通
      訊監察譯文附卷可稽（見偵查卷1 第52－53頁、偵查卷2
      第6 －7 頁），且經原審勘驗無訛（見原審訴字卷第47－
      49頁）；又被告黃俊郎亦坦承上開情節，此部分事實即堪
      認定。
    (二)被告黃俊郎固辯稱其係轉讓第一級毒品海洛因予孔莨尹（
      原名吳金龍）施用，並非販賣等語，又證人即被告黃俊郎
      之女友萬淑敏於原審審理中亦結證稱被告黃俊郎並未販賣
      第一級毒品海洛因予孔莨尹（原名吳金龍）等語（見原審
      訴字卷第38－50頁）。然參諸下述：
      1.證人孔莨尹（原名吳金龍）於偵查及原審審理中已結證
        稱於98年2 月18日向被告黃俊郎購買第一級毒品海洛因
        ，價金5 千元等語明確（見偵查卷1 第103 頁、原審訴
        字卷第96、101 頁）；另參以被告黃俊郎早先於98年2
        月13日下午7 時42分許曾以0000000000號行動電話與孔
        莨尹（原名吳金龍）之0000000000號行動電話通聯及為
        如附表一編號2 所示之對話，並經原審勘驗無訛，此亦
        有通訊監察書、通訊監察譯文及原審勘驗筆錄附卷可憑
        （見偵查卷1 第51－53頁、偵查卷2 第6 －7 頁、原審
        訴字卷第46－47頁），而觀諸如附表一編號2 所示之通
        話內容，被告黃俊郎向孔莨尹（原名吳金龍）表示有剛
        取得之毒品，詢問是否前往看毒品之品質，衡諸常情，
        倘被告黃俊郎全無販賣第一級毒品海洛因之意，被告黃
        俊郎豈有於取得第一級毒品海洛因後，即邀約孔莨尹（
        原名吳金龍）前往觀看之理，亦足佐被告黃俊郎原即有
        販賣第一級毒品海洛因之意向，是證人孔莨尹（原名吳
        金龍）證述嗣於98年2 月18日向被告黃俊郎購買5 千元
        之第一級毒品海洛因，應非虛言而可信與事實相符。
      2.至證人孔莨尹（原名吳金龍）於原審審理中結證稱於98
        年2 月18日向被告黃俊郎以5 千元購買半錢之第一級毒
        品海洛因等語，而依被告黃俊郎陳述及證人萬淑敏證述
        均稱第一級毒品海洛因1 錢約1 萬8 千元至2 萬元等語
        （見原審訴字卷第39頁、本院上訴卷第80頁），然第一
        級毒品海洛因並無固定價格，而係依第一級毒品海洛因
        之品質、純度及市場之供需情形而有不同，不得一概而
        論，況姑不論被告黃俊郎陳述及證人萬淑敏證述均稱第
        一級毒品海洛因1 錢約1 萬8 千元至2 萬元之價格一節
        ，並無任何證據資料可佐，亦非針對販賣予孔莨尹（原
        名吳金龍）毒品價格而為陳述，且被告黃俊郎購入第一
        級毒品海洛因後，是否再加以稀釋後始以較便宜價格販
        賣予孔莨尹（原名吳金龍），亦未可知，故不得單憑被
        告黃俊郎與證人孔莨尹（原名吳金龍）就購買第一級毒
        品海洛因之重量及價格陳述不同，率認證人孔莨尹（原
        名吳金龍）之證述不符常情而不可信。
      3.再證人孔莨尹（原名吳金龍）於98年2 月25日為警查獲
        後，經查扣第一級毒品海洛因2 包（各毛重0.3 、0.4
        公克），而孔莨尹（原名吳金龍）於98年2 月26日警詢
        中陳述其於98年1 月20日向被告黃俊郎以5 千元購買第
        一級毒品海洛因2 包，購得後施用1 次，所餘即遭扣案
        之第一級毒品海洛因2 包等語（見偵查卷1 第27－34頁
        ），於98年3 月3 日警詢中改稱其於98年2 月18日向被
        告黃俊郎以5 千元購買第一級毒品海洛因約半錢，即遭
        扣案之第一級毒品海洛因2 包等語（見偵查卷1 第27－
        34頁），嗣於原審審理中先結證稱被告黃俊郎於98年2
        月25日有轉讓第一級毒品海洛因供其施用，即遭扣案之
        第一級毒品海洛因2 包等語（見原審訴字卷第98頁），
        再證稱其於98年2 月25日遭扣案之第一級毒品海洛因2
        包係向被告黃俊郎所購買等語（見原審訴字卷第102 頁
        ），綜觀上述，孔莨尹（原名吳金龍）就其於98年2 月
        25日遭扣案之第一級毒品海洛因2 包之來源前後陳述不
        一，自無從遽認孔莨尹（原名吳金龍）遭扣案之第一級
        毒品海洛因2 包係於98年2 月18日向被告黃俊郎購買所
        得，乃不得作為判斷被告黃俊郎於98年2 月18日販賣第
        一級毒品之證據。
      從而，被告黃俊郎上開所辯及證人萬淑敏上開證述，顯各
      係避重就輕及迴護之詞，均無可採取。
    (三)被告黃俊郎因否認販賣第一級毒品海洛因，致無從得知被
      告黃俊郎之真實獲利情形，然販賣毒品係政府嚴予查緝之
      違法行為，且販賣第一級毒品之罪刑重大，此乃被告黃俊
      郎所得而知，又被告黃俊郎販賣第一級毒品海洛因予孔莨
      尹（原名吳金龍），亦已如前述，則衡諸常情，被告黃俊
      郎苟無利可圖，豈有甘冒重刑而販賣第一級毒品海洛因之
      理。是被告黃俊郎有營利意圖，至為顯明。
    綜上所述，被告黃俊郎販第一級毒品，事證明確，犯行堪以
    認定。
四、按行為後法律有變更者，適用行為時之法律。但行為後之法
    律有利於行為人者，適用最有利於行為人之法律，刑法第2
    條第1 項定有明文。經查，被告黃俊郎行為後，毒品危害防
    制條例於98年5 月20日修正公布，98年11月20日施行，修正
    前毒品危害防制條例第4 條第1 項規定：「製造、運輸、販
    賣第一級毒品者，處死刑或無期徒刑；處無期徒刑者，得併
    科新臺幣一千萬元以下罰金。」；修正後毒品危害防制條例
    第4 條第1 項規定：「製造、運輸、販賣第一級毒品者，處
    死刑或無期徒刑；處無期徒刑者，得併科新臺幣二千萬元以
    下罰金。」；經比較新舊法結果，應以被告黃俊郎行為時之
    舊法規定較為有利，自應適用修正前毒品危害防制條例第4
    條第1 項規定。
五、核被告黃俊郎所為，係犯修正前毒品危害防制條例第4 條第
    1 項之販賣第一級毒品罪。被告黃俊郎持有第一級毒品海洛
    因之低度行為，已為販賣之高度行為所吸收，故不另論罪。
    又被告黃俊郎曾因施用毒品案件，於94年間經法院判處有期
    徒刑10月、4 月，定應執行1 年1 月確定，復因施用毒品案
    件，經法院於95年間判處有期徒刑1 年2 月、8 月，經裁定
    減刑為有期徒刑7 月、4 月，定應執行刑有期徒刑10月確定
    ，接續執行後於96年6 月11日縮刑期滿，有臺灣高等法院被
    告前案紀錄表在卷可考，其於受徒刑之執行完畢，5 年內故
    意再犯有期徒刑以上之本罪，為累犯，就法定刑罰金刑部分
    應依刑法第47條第1 項加重其刑，至法定刑死刑、無期徒刑
    部分依法不得加重。再被告黃俊郎販賣第一級毒品海洛因僅
    有1 次，且所得為5 千元，足見被告黃俊郎販賣第一級毒品
    之數量非鉅，較諸販賣第一級毒品近公斤或公斤以上之販毒
    者，情節尚屬輕微，若科以法定最輕本刑無期徒刑，衡諸一
    般社會法感，猶嫌過重，在客觀上顯可憫恕，乃依刑法第59
    條之規定酌量減輕其刑。被告黃俊郎上開刑之加減應先加後
    減。
六、原審據以論處被告黃俊郎罪刑，固非無見。惟查：(一)扣案之
    海洛因5 包（合計淨重10.33 公克，純質淨重5.18公克）、
    包裝海洛因之外包裝袋5 只（空包裝總重2.47公克）、電子
    磅秤1 台、空夾鏈袋3 包、分裝杓3 枝既經被告黃俊郎陳稱
    係供自己施用毒品所用，復無證據足佐與被告黃俊郎於98年
    2 月18日販賣第一級毒品海洛因予孔莨尹（原名吳金龍）之
    犯行有關，自不得宣告沒收，原判決宣告沒收，尚有未合。
    (二)被告黃俊郎於98年2 月13日下午3 時3 分許販賣第一級毒
    品海洛因予孔莨尹（原名吳金龍）之犯行尚屬不能證明（詳
    後述），原判決認被告黃俊郎此部分觸犯轉讓第一級毒品罪
    ，亦有未當。被告黃俊郎上訴意旨否認犯罪，指摘原判決不
    當，雖無理由，惟原判決既有上開可議之處，仍應由本院撤
    銷改判。爰審酌被告黃俊郎為無視法令，不顧國民身心健康
    ，為牟私利而販賣第一級毒品海洛因，惟考量被告黃俊郎販
    賣第一級毒品1 數，販賣所得5 千元等一切情狀，量處如主
    文所示之刑。扣案之三星行動電話1 具（含門號0000000000
    號SIM 卡1 張）係被告黃俊郎所有，已經被告黃俊郎陳明，
    且係供聯絡販賣第一級毒品海洛因所用之物，應依毒品危害
    防制條例第19條第1 項之規定宣告沒收，未扣案販毒所得5
    千元係被告黃俊郎販毒所得，亦應依毒品危害防制條例第19
    條第1 項之規定宣告沒收，如全部或一部不能沒收時，以其
    財產抵償之。至其餘扣案之海洛因5 包（合計淨重10.33 公
    克，純質淨重5.18公克）、殘渣袋5 個、電子磅秤1 台、空
    夾鏈袋3 包、分裝杓3 枝、行動電話1 具（含門號00000000
    00號SIM 卡1 張）及現金6 萬8 千元等物既經被告黃俊郎陳
    稱係供自己施用毒品所用，復無證據足佐與被告黃俊郎於98
    年2 月18日販賣第一級毒品海洛因予孔莨尹（原名吳金龍）
    之犯行有關，自不得宣告沒收，併此敘明。
乙、無罪部分
一、公訴意旨以：被告黃俊郎基於販賣第一級毒品海洛因之犯意
    ，於98年2 月13日15時3 分許，在高雄縣梓官鄉○○路218
    之2 號住處，以5 千元之代價販賣第一級毒品海洛因予孔莨
    尹（原名吳金龍）。因認被告黃俊郎此部分亦涉犯毒品危害
    防制條例第4 條第1 項販賣第一級毒品罪嫌。
二、公訴人認被告黃俊郎涉犯販賣第一級毒品罪嫌，係以被告黃
    俊郎之供述及證人吳金龍之證述，並有通訊監察書、通訊監
    察譯文附卷及第一級毒品海洛因等物扣案可佐，資為論據。
三、訊據被告黃俊郎否認有此部分犯行，辯稱孔莨尹（原名吳金
    龍）於98年2 月13日至其住處時，其該時並無毒品，嗣其取
    得毒品後，又因孔莨尹（原名吳金龍）無交通工具而未能至
    其住處，故其於98年2 月13日並無販賣或轉讓毒品予孔莨尹
    （原名吳金龍）等語。
四、經查：
    (一)證人孔莨尹（原名吳金龍）於原審審理中已結證稱其於98
      年2 月13日下午3 時3 分許以電話向被告黃俊郎問路後，
      有至被告黃俊郎住處，但該次未購買第一級毒品海洛因等
      語明確（見原審訴字卷第97、100 －101 頁）。又被告黃
      俊郎於98年2 月13日下午3 時3 分許雖有以0000000000號
      行動電話與孔莨尹（原名吳金龍）之0000000000號行動電
      話通聯及為如附表一編號1 所示之對話，且經原審勘驗無
      訛，此有通訊監察書、通訊監察譯文及原審勘驗筆錄附卷
      可憑（見偵查卷1 第51－53頁、偵查卷2 第6 －7 頁、原
      審訴字卷第45－46頁），但觀諸如附表一編號1 所示之通
      話內容，孔莨尹（原名吳金龍）係向被告黃俊郎問路，並
      無隻字涉及毒品之事，實無從據此即推論孔莨尹（原名吳
      金龍）與被告黃俊郎見面後有購買第一級毒品海洛因之情
      。
    (二)至被告黃俊郎於98年2 月13日下午7 時42分許雖復以0000
      000000號行動電話與孔莨尹（原名吳金龍）之0000000000
      號行動電話通聯及為如附表一編號2 所示之對話，並經原
      審勘驗無訛，此亦有通訊監察書、通訊監察譯文及原審勘
      驗筆錄附卷可憑（見偵查卷1 第51－53頁、偵查卷2 第6
      －7 頁、原審訴字卷第46－47頁）。但觀諸如附表一編號
      2 所示之通話內容，被告黃俊郎向孔莨尹（原名吳金龍）
      表示有剛取得之毒品，詢問是否前往看毒品之品質，但孔
      莨尹（原名吳金龍）向被告黃俊郎回稱沒車無法前往，2
      人即相約明日再聯絡，是被告黃俊郎於98年2 月13日下午
      7 時42分許打電話約孔莨尹（原名吳金龍）見面顯係另行
      起意，實難認與2 人於同日下午3 時3 分許電話聯絡見面
      有何關連。況證人孔莨尹（原名吳金龍）於原審審理中亦
      結證稱98年2 月13日下午7 時42分許，被告黃俊郎打電話
      要其前往看毒品品質，其表示無車不能前往，故未向被告
      黃俊郎購買第一級毒品海洛因等語明確（見原審訴字卷第
      97、101 頁），核與如附表一編號2 所示之通聯譯文相符
      ，復無其他積極證據足證孔莨尹（原名吳金龍）於98年2
      月13日下午7 時42分許之後某時有向被告黃俊郎購買第一
      級毒品海洛因。從而，被告黃俊郎被訴於98年2 月13日下
      午3 時3 分販賣第一級毒品海洛因予孔莨尹（原名吳金龍
      ）之犯行即屬不能證明。
    (三)另證人孔莨尹（原名吳金龍）於原審審理中固結證稱：「
      （問：是否是98年2 月13日這次有去被告家裡試用毒品？
      ）對。」、「（問：你試用完之後，向被告購買多少毒品
      ？）那次我沒有購買。」、「（問：被告那次只有說給你
      試用毒品？）對，後來他叫我晚上再過去他家，但晚上因
      為我沒有車，所以就沒有過去找他了。」、「（問：提示
      98年2 月13日15時03分第一通之通訊監察譯文，這通電話
      你是在跟被告講什麼事情？）問他家在哪裡。」、「（問
      ：你打此通電話給被告時，此次是否是你第一次去被告家
      裡？）對，因為他之前的家不是住那裡。」、「（問：這
      次你有無去被告家裡？）有。」、「（問：此次電話聯絡
      完被告之後，你與你朋友有無去被告家裡？）有。」、「
      （問：你當時去被告家裡做了什麼事情？）去吸食海洛因
      。」、「（問：被告在你此第一次到被告家裡，有無拿海
      洛因請你試用？）有」等語（見原審卷訴字第97、103 －
      104 頁）；又被告黃俊郎於98年2 月13日下午3 時3 分許
      確有以0000000000號行動電話與孔莨尹（原名吳金龍）之
      0000000000號行動電話通聯及為如附表一編號1 所示之對
      話，已如前述。惟參諸證人孔莨尹（原名吳金龍）於原審
      審理中另結證稱：「（問：前開所提示98年2 月13日之兩
      通通訊監察譯文，其內容是什麼意思？）第1 通是我第1
      次去被告家裡，我不曉得去他家的路怎麼走，所以他跟我
      說到他家的路要怎麼走。」、「（問：你當時去被告家裡
      做什麼？）他在家裡，要我去跟他見面，一起吃藥。」、
      「（問：吃什麼藥？）海洛因。」、「（問：該次被告提
      供多少海洛因給你施用？）那次沒有。」、「我記得那次
      他好像沒有東西了，所以沒有用到東西。」、「關於第一
      通之通訊監察譯文，我忘記了到底有無試用海洛因了，到
      底是第幾天試的，我忘記了。」等語（見原審訴字卷第10
      0 －101 頁），足見證人孔莨尹（原名吳金龍）就其於98
      年2 月13日下午3 時3 分許之後至被告黃俊郎住處，被告
      黃俊郎有無轉讓第一級毒品海洛因予其施用一節，於同一
      次作證中即前後陳述不同，證人孔莨尹（原名吳金龍）就
      此部分證述之真實性即非無疑，尚難遽信何者為真實。此
      外，復無其他積極證據足證被告黃俊郎於98年2 月13日下
      午3 時3 分許之後某時在其住處有轉讓第一級毒品海洛因
      予孔莨尹（原名吳金龍）施用，自亦無從認定被告黃俊郎
      有轉讓第一級毒品海洛因之犯行。
    綜上所述，被告黃俊郎於98年2 月13日下午3 時3 分許販賣
    或轉讓第一級毒品海洛因予孔莨尹（原名吳金龍）之犯行均
    屬不能證明。
五、原審疏未詳查，率認被告黃俊郎觸犯轉讓第一級毒品犯行，
    而予論罪科刑，被告黃俊郎上訴意旨否認犯行，非無理由，
    自應由本院將原判決此部分撤銷，並為被告黃俊郎無罪之諭
    知。
丙、被告黃俊郎被訴販賣第一級毒品經原審判決無罪部分，已經
    判決確定，自不另論列，附此敘明。
據上論結，應依刑事訴訟法第369 條第1 項前段、第364 條、第
299 條第1 項前段、第301 條第1 項前段，修正前毒品危害防制
條例第4 條第1 項、第19條第1 項，刑法第11條、第2 條第1 項
前段、第47條第1 項、第59條，判決如主文。
本案經檢察官劉玲興到庭執行職務。
中    華    民    國  100     年    5     月    26    日
                    刑事第八庭  審判長法  官  洪兆隆
                                      法  官  張盛喜
                                      法  官  郭玫利
以上正本證明與原本無異。
如不服本判決應於收受本判決後10日內向本院提出上訴書狀，其
未敘述上訴理由者，並得於提起上訴後10日內向本院補提理由書
狀（均須按他造當事人之人數附繕本）「切勿逕送上級法院」。
中    華    民    國  100     年    5     月    26    日
                                      書記官  梁美姿
附錄本件判決論罪科刑法條
《修正前毒品危害防制條例第4條第1項》
製造、運輸、販賣第一級毒品者，處死刑或無期徒刑；處無期徒
刑者，得併科新臺幣1 千萬元以下罰金。
附表一：
┌──┬──────┬───────────────────┐
│編號│  通話時間  │通話內容（A ：孔莨尹，B ：被告黃俊郎）│
├──┼──────┼───────────────────┤
│ 1  │98年02月13日│B ：喂                                │
│    │15時03分49秒│A ：喂，我啦，我現在在一個牌子說轉進去│
│    │孔莨尹（原名│    就蚵仔寮，有一個魚故鄉國際...     │
│    │吳金龍）以09│B ：對，你轉進來。                    │
│    │00000000號行│A ：嗯，轉進去，一直順這條路開嗎？    │
│    │動電話撥打被│B ：嗯，再過一個橋，你就到魚故鄉那。  │
│    │告黃俊郎之09│A ：魚故鄉那等嗎？                    │
│    │00000000號行│B ：嗯！                              │
│    │動電話      │A ：好，我們開一部米色休旅車。        │
│    │            │B ：好                                │
├──┼──────┼───────────────────┤
│ 2  │98年02月13日│A ：喂！                              │
│    │19時42分10秒│B ：你現有辦法下來看嗎？              │
│    │被告黃俊郎以│A ：我？                              │
│    │0000000000號│B ：我剛拿回來。                      │
│    │行動電話撥打│A ；可是我這沒車耶！                  │
│    │孔莨尹（原名│B ：這樣喔！                          │
│    │吳金龍）之09│A ：是。                              │
│    │00000000號行│B ：沒辦法跟人家借一下？              │
│    │動電話      │A ：還是明天？                        │
│    │            │B ：隨便好阿。                        │
│    │            │A ：明天，我看怎樣，我打給你！        │
│    │            │B ：好。                              │
└──┴──────┴───────────────────┘
附表二：
┌──┬──────┬───────────────────┐
│編號│  通話時間  │通話內容（A：孔莨尹，B：被告黃俊郎）  │
├──┼──────┼───────────────────┤
│ 1  │98年02月18日│B ：喂                                │
│    │15時00分55秒│A ：你在家嗎？                        │
│    │孔莨尹（原名│B ：現？我現在沒有在家，等一下才會在家│
│    │吳金龍）以09│    。你要下來嗎？                    │
│    │00000000號行│A ：是阿。                            │
│    │動電話撥打被│B ：要不然，你... 等一下再下來，還是慢│
│    │告黃俊郎之09│    慢開。                            │
│    │00000000號行│A ：好，我等一下... 那個車還沒來，等一│
│    │動電話      │    下來了我在跟你說...               │
│    │            │B ：好。                              │
├──┼──────┼───────────────────┤
│ 2  │98年02月18日│B ：喂A ：我們要到沿海路了。          │
│    │15時48分21秒│B ：你們慢慢開，我現在還在外面。      │
│    │孔莨尹（原名│A ：還在外面喔？                      │
│    │吳金龍）以09│B ：快回去了。                        │
│    │00000000號行│A ：好，還要多久....（斷）            │
│    │動電話撥打被│                                      │
│    │告黃俊郎之09│                                      │
│    │00000000號行│                                      │
│    │動電話      │                                      │
├──┼──────┼───────────────────┤
│ 3  │98年02月18日│B ：喂A ：我們到了。                  │
│    │16時05分39秒│B ：我也快到了，我也快到家了，我差不多│
│    │孔莨尹（原名│    再10分鐘。                        │
│    │吳金龍）以09│A：好，好。                           │
│    │00000000號行│                                      │
│    │動電話撥打被│                                      │
│    │告黃俊郎之09│                                      │
│    │00000000號行│                                      │
│    │動電話      │                                      │
├──┼──────┼───────────────────┤
│ 4  │98年02月18日│  B ：喂A ：我在你樓下。              │
│    │16時20分07秒│  B ：上來。                          │
│    │孔莨尹（原名│  A ：直接上去就好喔？... （斷）      │
│    │吳金龍）以09│                                      │
│    │00000000號行│                                      │
│    │動電話撥打被│                                      │
│    │告黃俊郎之09│                                      │
│    │00000000號行│                                      │
│    │動電話      │                                      │
└──┴──────┴───────────────────┘